臺灣板橋地方法院刑事判決　　　　　　　 96年度訴字第593號
公　訴　人　臺灣板橋地方法院檢察署檢察官
被　　　告　甲○○
上列被告因違反毒品危害防制條例案件，經檢察官提起公訴（95
年度毒偵字第8146號），嗣因被告於本院準備程序中就被訴事實
為有罪之陳述，本院告知被告簡式審判程序之旨，並聽取當事人
之意見後，由本院合議庭裁定改由受命法官獨任依簡式審判程序
進行，判決如下：
    主  文
甲○○施用第一級毒品，累犯，處有期徒刑捌月。扣案之第一級
毒品海洛因壹包（淨重零點零壹公克）沒收銷燬之、盛裝第一級
毒品海洛因之外包裝壹包沒收。
    事  實
一、甲○○前於民國82年間，因違反肅清煙毒條例案件，經台灣
    台北地方法院於83年4 月18日以83年度訴字第3155號判決，
    判處有期徒刑3 年2 月，上訴後經台灣高等法院於83年9 月
    13日，以83年度上訴字第4412號判決上訴駁回確定，入監服
    刑後於86年9 月18日縮短刑期假釋出監，假釋期間付保護管
    束，嗣未撤銷假釋，於88年3 月3 日保護管束期滿而執行完
    畢。嗣於82年間，因犯過失傷害罪，經台灣台北地方法院於
    83年4 月26日以83年度交易字第27號判決，判處有期徒刑3
    月，如易科罰金，以銀元300 元折算1 日確定，於83年6 月
    24日易科罰金執行完畢。又於84年間，因犯妨害兵役案件，
    經本院於85年1 月24日以84年度易字第6221號判決，判處拘
    役59日，如易科罰金，以銀元300 元折算1 日確定，於86年
    5 月29日執完畢（以上於本件均不構成累犯）。復於91年間
    ，因犯竊盜罪，經台灣基隆地方法院於92年6 月23日，以92
    年度基簡字第575 號判決，判處有期徒刑3 月，如易科罰金
    ，以銀元300 元折算1 日確定，於92年8 月27日易科罰金執
    行完畢（於本件構成累犯）。期間，於92年間，因施用毒品
　　案件，經本院於92年6 月15日，以92年度毒聲字第1908號裁
  　定令入勒戒處所執行觀察勒戒，嗣因無繼續施用毒品之傾向
　　，於92年7 月10日執行完畢出所，經台灣板橋地方法院於同
  　日以92年度毒偵字第2016號為不起訴處分確定。詎其仍不知
    悔改，於上開觀察勒戒執行完畢5 年內，仍基於施用第一級
    毒品之犯意，於95年11月29日上午12時50分採尿檢驗前26小
　　時內某時（起訴書記載95年11月28日），在台北縣板橋市○
  　○○路附近公園內公廁，將海洛因摻水置入注射針筒施用在
    身體之方式，施用第一級毒品海洛因1 次。嗣於同年11月29
    日上午11時45分許，在台北縣板橋市○○○路154 號前為警
　　查獲，並扣得第一級毒品海洛因1 包（淨重0.01公克、空包
  　裝重0.21公克）。
二、案經台北市政府警察局萬華分局報請台灣板橋地方法院檢察
    署檢察官偵查起訴。
    理  由
一、按除被告所犯為死刑、無期徒刑、最輕本刑為3 年以上有期
    徒刑之罪或高等法院管轄第一審案件者外，於第一次審判期
    日前之準備程序進行中，被告先就被訴事實為有罪之陳述時
    ，審判長得告知被告簡式審判程序之旨，並聽取當事人、代
    理人、辯護人及輔佐人之意見後，裁定進行簡式審判程序，
    刑事訴訟法第273 條之1 第1 項定有明文。經核本件被告甲
    ○○所犯係死刑、無期徒刑、最輕本刑為3 年以上有期徒刑
　　以外之罪，其於準備程序中就被訴及併案之事實為有罪陳述
  　，經法官告知簡式審判程序之旨，並聽取公訴人、被告之意
　　見後，本院爰依首揭規定，合議裁定由受命法官獨任進行簡
  　式審判程序，合先敘明。
二、上揭犯罪事實，業據被告甲○○於本院訊問時坦承不諱。且
    被告於95年11月29日上午11時45分許為警查獲後，於同日上
    午12時50分許經採尿送驗，呈嗎啡類陽性反應，此有台灣尖
    端先進生技醫藥股份有限公司95年12月08日濫用藥物檢驗報
　　告、偵辦毒品案件尿液檢體委驗單各1 份附卷為憑〔見偵查
  　卷第35、36頁〕。另被告為警查獲扣得第一級毒品海洛因1
    包（淨重0.01公克、空包裝重0.21公克）為佐，有法務部調
    查局95年12月23日調科壹字第09523050520 號鑑定書、台北
    市政府警察局萬華分局搜索扣押筆錄及扣押物品目錄表各1
　　份及照片1 幀在卷可憑〔見偵查卷第10至16頁〕，堪認被告
  　之自白屬實。按海洛因經注射或吸入人體後，約百分之80於
    24 小時內自尿中排出，一般而言，尿液中能否驗出嗎啡陽
　　性反應與其投與量、投與途徑、採尿時間、個人體質及檢測
  　方法之靈敏度有關，國外曾有文獻報導注射66毫克之海洛因
    鹽酸鹽，其代謝物嗎啡之平均可檢出時限約為26小時，經行
    政院衛生署藥物食品檢驗局以81年9 月8 日（81）藥檢壹字
    第8114885 號函述綦詳，為本院承辦毒品案件職務上所已知
　　。被告上開採尿送驗結果，既呈嗎啡陽性反應，足見其於95
  　年11月29日上午12時50分採尿檢驗前26小時內某時間，確有
    施用第一級毒品海洛因之行為，堪以認定。而被告前於92年
　　間，因施用毒品案件，經本院於92年6 月15日，以92年度毒
  　聲字第1908號裁定令入勒戒處所執行觀察勒戒，嗣因無繼續
    施用毒品之傾向，於92年7 月10日執行完畢出所，經台灣板
　　橋地方法院於同日以92年度毒偵字第2016號為不起訴處分確
　　定，有臺灣高等法院被告前案紀錄表各1 份在卷為憑，可證
  　被告於強制戒治執行完畢5 年內，仍有本件施用第一級毒品
    之犯行，本件施用毒品罪行明確，應依法論科。
三、查海洛因屬於毒品危害防制條例第2 條第2 項第1 款所規定
    之第一級毒品，核被告鄒聲國所為，係犯毒品危害防制條例
    第10條第1 項之施用第一級毒品罪。被告施用前、後持有第
    一級毒品毒品之犯行，為其施用第一級毒品之高度行為所吸
　　收，均不另論罪。又被告於91年間，因犯竊盜罪，經台灣基
  　隆地方法院於92年6 月23日，以92年度基簡字第575 號判決
    ，判處有期徒刑3 月，如易科罰金，以銀元300 元折算1 日
    確定，於92年8 月27日易科罰金執行完畢，有臺灣高等法院
　　被告前案紀錄表在卷可稽，其於有期徒刑執行完畢後之5 年
  　以內，再犯本件有期徒刑以上之罪，係累犯，應依刑法第47
　　條第1 項規定，加重其刑。爰審酌被告甲○○施用毒品，足
    以戕害其身心，滋生其他犯罪，惡化治安，嚴重損及公益，
    且被告前曾有施用毒品前科，且曾經觀察勒戒執行完畢，竟
    再為本件施用毒品犯行，顯見其不思悔改，自制力亦顯不佳
    ；惟另考量被告於犯後已坦承犯行，而其施用毒品行為於本
    質上係屬自我戕害行為，反社會性之程度應屬較低等一切情
    狀，量處如主文所示之刑，以資懲儆。
四、扣案之第一級毒品海洛因1 包（淨重0.01公克、空包裝重0.
　　21公克），既屬當場查獲之第一級毒品，爰依毒品危害防制
  　條例第18條第1 項前段規定，宣告沒收銷燬之。而上開第一
　　級毒品之外包裝1 包用於包裹毒品，防其裸露、潮濕，便於
  　攜帶施用，係被告所有供被告施用毒品所用之物，應依刑法
    第38條第1 項第2 款規定，併予宣告沒收。
據上論斷，應依刑事訴訟法第273 條之1 第1 項、第299 條第1
項前段，毒品危害防制條例第10條第1 項、第18條第1 項前段，
刑法第11條前段、第47條第1 項、第38條第1 項第2 款，判決如
主文。
本案經檢察官曾文鐘到庭執行職務。
中　　華　　民　　國　　96　　年　　3 　　月　　30　　日
                    刑事第十一庭    法  官  侯志融
以上正本證明與原本無異。
如不服本判決，應於判決送達後10日內，向本院提出上訴狀。
                                    書記官  張玉如
中　　華　　民　　國　　96　　年　　3 　　月　　30　　日
附錄本案論罪科刑所用法條全文
毒品危害防制條例第10條
施用第一級毒品者，處六月以上五年以下有期徒刑。
施用第二級毒品者，處三年以下有期徒刑。
